- mohamed.djd@outlook.fr
- Toulouse
- Permis B
- 06.36.57.30.77

Logiciels

Outils Informatiques:

- PowerBl
- Suite Office
- SAP
- Postman
- Confluence
- Jira

SGDB

- MySQL
- MariaDB
- Oracle
- SOL Server
- PostegreSQL

IDE:

- Visual Studio Code
- PvCharm
- **PHPStorm**
- **Eclipse**
- Intellil

Compétences

Fonctionnel:

- Gestion de projet
- Conception et gestion de BD
- Conception et gestion de SI décisionnel
- Méthodes agiles (SAFe)

SGBD:

SOL

Web:

- HTML
- CSS
- lavascript
- PHP (Symfony)
- Java JEE

Programmation:

- Python
- lava
- React Native

Langues

Anglais

B2

Espagnol

Mohamed DJEDDOU

Développeur Full Stack

Titulaire d'un Master MIAGE, avec une expérience en tant que développeur back-end, j'ai développé une expertise approfondie dans la conception et le développement. Au cours de ma formation, j'ai acquis des compétences variées en Business Intelligence, gestion de bases de données, aide à la décision et modélisation de processus, me permettant d'évoluer aisément dans des environnements pluridisciplinaires alliant IT et stratégie métier.

Je suis enthousiaste et passionné par les technologies cloud.

Expériences professionnelles

Développeur back-end

De septembre 2022 à novembre 2023 Alten Toulouse

Développeur back-end (PHP, Symfony, OFT) pour le client Orange au sein d'un projet web. Méthode Agile SAFe.

- Création et modifications d'API et de table en BDD
- Implémentation d'algorithmes facilitant la gestion du déploiement de la fibre en
- Test en local et sur environnement virtuel
- Participation aux différentes réunions agiles Mise en place de documentation
- Outils & Technologies: PHP / Symfony (OFT) / Gitlab/lira/ Confluence/ phpMyAdmin / MariaDB / Agile SAFe / Postman

Développeur d'application mobile

De mai 2022 à juin 2022 Quarz France

Développeur React Native pour l'application OClones. Méthode Agile

- Création de la page d'inscription de l'application
- Implémentation d'algorithmes de vérification de données durant la phase d'inscription et de connexion
- Outils & Technologies: Git / Firebase / React Native / Android Studio

Développeur Full Stack

D'avril 2021 à juillet 2021 Microdidac Toulouse

Développeur Full-Stack (Python Django) pourle client Didaxell en charge de développer une application web. Méthode Agile.

- Développement d'une application web permettant le suivi des rdv clients (page d'inscription et de connexion récupération des données des différents formulaires)
- Développement d'un site vitrine pour le client
- Outils & technologies: HTML / CSS /Javascript / Python (Django) / GIT

Diplômes et Formations

Master 2 MIAGE Ingénierie des Processus Métier

De septembre 2022 à juin 2023 Université Toulouse Capitole France

Master MIAGE Ingénierie Métier

De septembre 2021 à juin 2022 Université Toulouse Capitole France

Licence 3 MIASHS Technologie de l'information

De septembre 2020 à juin 2021 Université Toulouse Capitole France

Licence AES

De septembre 2016 à juin 2020 Université Toulouse Capitole France

Baccalauréat ES spé Maths

De septembre 2015 à juillet 2016 Lycée Rive Gauche France

Centres d'intérêt

Football

Sport de combat

Références

Emilie WECXSTEEN

Responsable d'agence, Alten 06.69.31.80.04

Florent COUROUBLE

Proxy Product Owner, Alten 06.26.01.06.21